臺灣臺南地方法院刑事判決　　　　　　　　　　　　九十一年度交易字第二八二號
　　公　訴　人　臺灣台南地方法院檢察署檢察官
　　被　　　告　丙○○
右列被告因過失傷害案件，經檢察官提起公訴（九十一年度偵字第九五四五號)，本
院判決如左：
    主  文
丙○○因過失傷害人，處有期徒刑伍月，如易科罰金，以參佰元折算壹日。
    事  實
一、丙○○於民國九十一年七月十七日上午，駕駛車牌號碼ＤＸ─一五四０號自用小
    客車，沿臺南市○○路○段由北向南方向行駛，而於同日上午十二時二十分許，
    經該路與五妃街之設有行車管制號誌之交岔路口時，理應注意汽車行駛時，駕駛
    人應注意車前狀況，並隨時採取必要之安全措施，及汽車行駛至交岔路口，應遵
    守燈光號誌之指示，及車輛面對圓形紅燈表示禁止通行，不得超越停止線或進入
    路口，而依當時情形、客觀上亦無不能注意之情事，其明知其行向面對圓形紅燈
    ，能注意竟疏於注意禁止通行，及前方交岔路口左、右方之號誌為綠燈，可能有
    車駛出之車前狀況，未將車輛停止於停止線前，仍貿然持速闖紅燈，欲穿越上開
    交岔路口。適有乙○○駕駛車牌號碼ＮＥＲ─二三五號重型機車，搭載其子曾昱
    誠（八十四年三月二日生），沿五妃街由東向西方向行駛，至該交岔路口時，其
    機車右側車身遭丙○○所駕駛之自用小客車車頭右側所撞擊，造成乙○○、曾昱
    誠人、車倒地，乙○○受有右前臂及右大腿二處瘀血之傷害，曾昱誠受有右側脛
    骨骨折之傷害。丙○○於肇事後，犯罪未被有偵查權之公務員或機關發覺前，即
    以電話向警察報警，並於該處等候，向至現場處理之警員表明係車輛駕駛人而自
    首，並坦承犯行進而接受裁判。
二、案經乙○○就其本人及曾昱誠所受之傷害訴由臺南市警察局第六分局報告臺灣臺
    南地方法院檢察署檢察官偵查起訴。
    理  由
一、被告丙○○固不否認有於右述時、地，駕車撞及告訴人乙○○所騎駛機車，並致
    告訴人乙○○、被害人曾昱誠受傷等事實，然矢口否認有何過失傷害之犯行，初
    辯稱：當時頭低低的跟著前車行進，未注意號誌，不知有無闖紅燈云云，復改稱
    ：肇事當時其係正常行駛，見到告訴人乙○○機車即煞住，係告訴人乙○○突然
    騎機車至路口，閃避不及，二車始發生碰撞，並無任何過失云云。
二、惟查，前開犯罪事實，業據告訴人乙○○於警訊時及偵審中指訴甚詳，證人即現
    場目擊者甲○○於本院審理時，到庭具結證稱「我聽到碰的一聲，立刻出來看，
    五妃街是綠燈，西門路是紅燈。當時我在五妃街三四０號前茶葉行騎樓與人泡茶
    ，該處是一個路口轉角處」等語（參見九十一年十二月十九日審理筆錄），核與
    告訴人指訴之情相符，審酌證人與告訴人、被告雙方均不熟識，且無利害關係，
    於車禍發生後之第一時間即至現場，並注意到交岔路口之燈號，其證詞顯應為真
    實，應可採信，被告肇事之際闖紅燈之情，應可認定，被告辯稱未闖紅燈云云，
    顯非可採。又告訴人及被害人二人因本件車禍，而受有如事實欄所載等傷害，復
    有台灣基督長老教會新樓醫院九十一年七月十九日診斷證明書、九十一年八月二
    十三日診斷證明書各一份附卷可參。
三、其次，被告駕車前進時，撞及告訴人乙○○機車車頭、右側車身，肇事二車之撞
    擊點，分別位於告訴人車頭右側，並造成告訴人機車右前葉子板擦痕，及位於被
    告所駕駛小客車前方保險桿，並致該處有撞痕等情，業據被告於本院審理時自承
    在卷，且有現場車損照片十四紙在卷可憑，揆諸撞擊點均是在被告視線前方可得
    注意之處，足認應係被告未注意行進方向是紅燈，禁止通行，交岔路口左右兩側
    之行向號誌係綠燈，可能有車輛駛出之車前狀況，竟仍持速前進，致與告訴人所
    騎駛之機車發生碰撞，應無疑義。
四、按汽車行駛時，駕駛人應注意車前狀況，並隨時採取必要之安全措施，又汽車行
    駛至交岔路口，應遵守燈光號誌或交通警察之指示，遇有交通警察指揮與燈光號
    誌並用時，以交通警察之指揮為準，及車輛面對圓形紅燈表示禁止通行，不得超
    越停止線或進入路口，道路交通安全規則第九十四條第三項、第一百零二條第一
    項第一款，及道路交通標誌標線號誌設置規則第二百零六條第五項第一款分別定
    有明文，本件被告有合法考領駕駛執照，為有駕駛經驗之人，對於上述道路交通
    安全規則自知之甚稔，為其等應注意之事項，而肇事當時係天候雨、日間自然光
    線、視距良好、無障礙物、設有行車管制號誌之交岔路口，有前開道路交通事故
    調查報告表及現場照片載明可考，據此判斷，足見依當時狀況，被告客觀上並無
    不能注意之情狀，詎被告明知其行進方向號誌為紅燈，左右兩側係綠燈、可能有
    車輛自該岔路駛出，更應注意且能注意，竟疏未注意而未停止前進，反而持速直
    行欲穿越上開交岔路口，而撞擊正常駕車行駛之告訴人，並致告訴人、被害人受
    傷肇事，被告自有違前開規定之注意義務，顯有過失，被告辯稱其無過失一情，
    顯係卸詞，不足採信。又被告之過失行為與告訴人、被害人所受上開傷害之間，
    顯有相當因果關係，亦無疑義。從而，本件事證已甚明確，被告之過失傷害犯行
    ，堪以認定。
五、核被告丙○○所為，係犯刑法第二百八十四條第一項前段之過失傷害罪。其一過
    失傷害行為，致告訴人乙○○及被害人曾昱誠均受有傷害，核屬一行為觸犯二過
    失傷害罪名，為同種想像競合犯，應從一過失傷害罪處斷。又被告肇事後未被有
    偵查權之公務員或機關發覺其為犯嫌前，留在事故現場向到場處理之警員自承犯
    行，進而接受裁判，此業經被告供明在卷可按，並經警載明於道路交通談話紀錄
    內，被告行為合乎自首之要件，應依刑法第六十二條前段減輕其刑。爰審酌被告
    之品行、應負全部之過失責任、造成告訴人及被害人二人傷害之結果、肇事後拒
    絕賠償，及被告一再卸詞狡飾、否認犯行、犯後之態度不佳，惡性非輕等一切情
    狀，量處如主文所示之刑，並諭知易科罰金之折算標準，以資懲儆。
據上論斷，應依刑事訴訟法第二百九十九條第一項前段，刑法第二百八十四條第一項
前段、第五十五條、第六十二條前段、第四十一條第一項前段，罰金罰鍰提高標準條
例第一條前段、第二條，判決如主文。
中      華      民      國      九十一    年    十二    月    三十      日
                                  臺灣臺南地方法院交通法庭
                                          法  官  洪  士  傑
右正本證明與原本無異。
如不服本判決，應於判決送達後十日內，向本院提出上訴狀。
                                          書記官  孫  鈴  堯
中      華      民      國      九十一    年    十二    月    三十      日
附錄法條：
中華民國刑法第二百八十四條第一項(普通過失傷害罪)
因過失傷害人者，處六月以下有期徒刑、拘役或五百元以下罰金，致重傷者，處一年
以下有期徒刑、拘役或五百元以下罰金。
